【裁判字號】    97,簡上,237
【裁判日期】    970626
【裁判案由】    傷害等
【裁判全文】
臺灣高雄地方法院刑事判決             97年度簡上字第237號
上  訴  人
即  被  告  甲○○
上列上訴人即被告因傷害等案件，不服本院高雄簡易庭中華民國
97年1 月30日96年度簡字第6430號所為第一審判決（聲請簡易判
決處刑書案號：臺灣高雄地方法院檢察署96年度偵字第26641 號
），提起上訴，本院管轄之第二審合議庭判決如下：
    主  文
原判決撤銷。
甲○○犯傷害罪，累犯，處拘役參拾伍日，如易科罰金，以新台
幣壹仟元折算壹日；扣案電擊棒壹支，沒收之。又犯毀損他人物
品罪，累犯，處拘役壹拾日，如易科罰金，以新台幣壹仟元折算
壹日。應執行拘役肆拾日，如易科罰金，以新台幣壹仟元折算壹
日；扣案電擊棒壹支，沒收之。
    事  實
一、甲○○前因偽造文書案件，經臺灣高等法院高雄分院以91年
    度上訴字第118 號判處有期徒刑3 月確定，甫於民國94年3
    月9 日易科罰金執行完畢，猶不知悔改。緣於96年8 月5 日
    凌晨2 時許，騎乘車牌號碼GJ6-612 號重型機車，行經乙○
    ○位於高雄縣仁武鄉仁勇東巷238 號之住宅前巷道，因與駕
    駛車牌號碼SH-5092 號自小客車返家之乙○○發生行車糾紛
    ，雙方一言不和遂發生肢體衝突，詎甲○○竟基於傷害他人
    身體及毀損他人物品之犯意，持其所有電擊棒揮打乙○○之
    肋骨處及頭部後，復撿拾地上磚塊砸向乙○○之身體，因乙
    ○○閃避而砸中上開自小客車，而損壞該自小客車之晴雨窗
    、左前葉子板及左後照鏡，致生損害於乙○○，並致乙○○
    受有頭部外傷、前額及左顳葉區撕裂傷、左耳及左手第4 指
    右膝右腿擦傷等傷害，嗣乙○○受傷後向家人呼救，甲○○
    隨即棄置上開機車而逃離現場，經乙○○報警處理，始悉上
    情。
二、案經乙○○訴由高雄縣政府警察局仁武分局報請臺灣高雄地
    方法院檢察署檢察官偵查起訴。
    理  由
一、本件被告甲○○所犯為死刑、無期徒刑、最輕本刑為3 年以
    上有期徒刑以外之罪，其於本院審理程序進行中，就被訴事
    實為有罪之陳述，經審判長告知簡式審判程序之旨，並聽取
    當事人之意見後，本院合議庭裁定進行簡式審判程序，合先
    敘明。
二、上開犯罪事實，業據被告於本院審理時坦承不諱，核與告訴
    人乙○○於警詢、偵查中之指述相符，並有大東醫院、文雄
    醫院診斷證明書各1 份、照片2 張在卷可佐，以及電擊棒1
    支扣案足憑，足認被告上開自白核與事實相符，是本件事證
    明確，被告上開犯行均堪認定。
三、核被告所為，係分別犯刑法第277 條第1 項之普通傷害罪以
    及同法第354 條之毀損他人物品罪，其所犯上開2 罪間，犯
    意各別，行為互異，應予分論併罰。又被告前因犯偽造文書
    案件，經臺灣高等法院高雄分院以91年度上訴字第118 號判
    處有期徒刑3 月確定，並於94年3 月9 日易科罰金執行完畢
    等情，有臺灣高等法院被告前案紀錄表1 份附卷可稽，其於
    前開有期徒刑執行完畢後5 年內，再故意犯本件有期徒刑以
    上之罪，均為累犯，均應依刑法第47條第1 項之規定加重其
    刑。
四、原審據以論罪科刑，固非無見。惟查被告於原審判決後，已
    經於本院審理程序中與告訴人成立和解，此有和解書、本院
    公務電話紀錄附卷可稽（參本院二審卷第21、26頁），其據
    以論罪科刑之基礎已有變更；原審就此部分未及審酌，自有
    未恰。被告上訴意旨，以原審量刑過重，即有理由，自應由
    本院撤銷改判。爰審酌被告僅因行車糾紛，未能理性解決，
    即出手毆傷告訴人，並損壞告訴人所有之物品，侵害他人之
    身體權、財產權，實有不該；惟念其於本院審理時坦認犯行
    ，並與告訴人成立和解，賠償其損失，已如上述，可見已有
    以實際行動填補損害等一切情狀，分別量處如主文第2 項所
    示之刑，並定其應執行刑，復考量本件犯罪情節尚輕，及被
    告係高職畢業、年收入約新台幣60萬元、目前離婚育有2子
    等情，就其宣告刑及定執行刑部份均諭知以新台幣1,000 元
    為易科罰金之折算標準，以示懲儆。又扣案之電擊棒1 支，
    為被告所有且供其犯傷害罪所用之物，業據其自承在卷（參
    本院二審卷第34頁），爰依刑法第38條第1 項第2 款之規定
    宣告沒收。
五、末被告前因犯偽造文書案件，經臺灣高等法院高雄分院以91
    年度上訴字第118 號判處有期徒刑3 月確定，並於94年3 月
    9 日易科罰金執行完畢等情，已如上述，是被告雖已與告訴
    人成立和解，惟被告曾於5 年內因故意犯罪受有期徒刑之宣
    告，經核並不符合宣告緩刑之要件，自不得宣告緩刑，併予
    敘明。
據上論斷，應依刑事訴訟法第455 條之1 第1 項、第3 項、第36
9 條第1 項前段、第364 條、第299 條第1 項前段、第273 條之
1 第1 項，刑法第277 條第1 項、第354 條、第47條第1 項、第
51條第6 款、第41條第1 項前段、第38條第1 項第2 款，刑法施
行法第1 條之1 ，判決如主文。
本件經檢察官鄧怡君到庭執行職務。
中    華    民    國    97    年     6    月    26    日
                  刑事第十七庭  審判長法  官  洪能超
                                      法  官  陳思帆
                                      法  官  王俊彥
不得上訴。
以上正本證明與原本無異。
中    華    民    國    97    年    6     月    26    日
                                      書記官  鄭永媚
附錄本判決論罪法條：
中華民國刑法第277 條
（普通傷害罪）
傷害人之身體或健康者，處3 年以下有期徒刑、拘役或1 千元以
下罰金。
犯前項之罪因而致人於死者，處無期徒刑或7 年以上有期徒刑；
致重傷者，處3 年以上10年以下有期徒刑。
中華民國刑法第354 條
（毀損器物罪）
毀棄、損壞前二條以外之他人之物或致令不堪用，足以生損害於
公眾或他人者，處2 年以下有期徒刑、拘役或5 百元以下罰金。
刑法施行法第1 條之1
中華民國94年1 月7 日刑法修正施行後，刑法分則編所定罰金之
貨幣單位為新臺幣。
94年1 月7 日刑法修正時，刑法分則編未修正之條文定有罰金者
，自94年1 月7 日刑法修正施行後，就其所定數額提高為30倍。
但72年6 月26日至94年1 月7 日新增或修正之條文，就其所定數
額提高為3 倍。


司法院資訊處製作；財團法人民間司法改革基金會備份。
